【裁判字號】    89,易,793
【裁判日期】    891208
【裁判案由】    竊盜
【裁判全文】
臺灣雲林地方法院刑事判決                          八十九年度易字第七九三號
    公  訴  人  臺灣雲林地方法院檢察署檢察官
    被      告  甲○○
    選任辯護人  蕭世芳
右列被告因竊盜案件，經檢察官提起公訴（八十九年度偵字第二九四號），本院判
決如左：
    主  文
甲○○攜帶兇器於夜間侵入住宅竊盜，處有期徒刑壹年。
    事  實
一、甲○○意圖為自己不法之所有，於民國（下同）八十九年四月十八日凌晨四時（
    尚屬夜間）許，駕駛車號ＮＧ－Ｏ二四三號自用小客車至雲林縣莿桐鄉興桐村五
    十二號乙○○住處，從該屋一樓未上鎖之側門侵入屋內，在一樓廚房拿取一把水
    果刀供其撬開房門之用，再持該客觀上具有危險性足以危害生命身體安全之水果
    刀登上二樓，見乙○○與其子女所睡之臥房門有上鎖，乃以上開水果刀將該臥房
    門喇叭鎖之伸縮金屬撥開後進入房內，從化妝台上竊取乙○○所有之行動電話一
    支，得手後欲離開之際，因甲○○不慎觸及乙○○的腳部，而將乙○○驚醒，乙
    ○○發覺房內有陌生人而喊叫後，甲○○便將該水果刀棄置在臥房內並匆慌逃離
    現場，而將車號ＮＧ－Ｏ二四三號自用小客車遺留在雲林縣莿桐鄉興桐村五十二
    號屋前。嗣雲林縣警察局斗六分局莿桐分駐所警員林江達據報抵達上址後，除查
    扣乙○○所交付之上開水果刀外，並依停留在上址前之右開小客車車號，得知車
    主係甲○○而循線查獲上情。甲○○則於同日上午將其所竊得之上開行動電話一
    支交予陳春德，並委託陳春德將之返還予乙○○，陳春德便於同日上午將上開行
    動電話一支返還予乙○○之夫廖正義。
二、案經被害人乙○○訴由雲林縣警察局斗六分局報請臺灣雲林地方法院檢察署檢察
    官偵查起訴。
    理  由
一、右揭事實，業據被告甲○○於偵查末及本院審理時均供承不諱，核與告訴人乙○
    ○於警訊時指訴失竊之情節相符，而查扣做案用水果刀及取回失竊行動電話之過
    程，亦經證人林江達、廖正義於偵查中證述在卷，並有贓物認領保管收據一紙附
    卷可稽，另有客觀上具有危險性且足以危害人體生命身體安全之水果刀一支扣案
    可證。公訴人雖認為被告甲○○係持其所有、客觀上具有危險性且足以危害人體
    生命身體安全之螺絲起子一支，從雲林縣莿桐鄉興桐村五十二號告訴人乙○○住
    處之一樓側門侵入屋內，並在該屋一樓廚房裡拿取一把水果刀後，以上開螺絲起
    子及水果刀毀壞告訴人乙○○臥房門之喇叭鎖並撬開房門入內行竊，然查：被告
    甲○○於八十九年七月四日偵查中雖供稱：伊係用小型螺絲起子撬開乙○○之房
    門入內行竊行動電話一支，伊並沒有拿刀子云云，復於八十九年十月三日偵查中
    供稱：伊係臨時起意，當時剛好將小型螺絲起子一支帶在身上，伊是從廚房拿扣
    案之水果刀一支上樓去，想去撬開門偷東西云云，然被告甲○○於八十九年十一
    月十三日本院調查時供稱：伊於右開時地行竊時，並未攜帶小型螺絲起子去，伊
    於偵查中之所以供稱伊行竊當時有攜帶小型螺絲起子去，係因為把房門撥開要用
    工具，而乙○○一直說伊有拿水果刀對她怎樣，所以伊就承認是帶螺絲起子去打
    開房門，來代替水果刀。因伊於偵查中供稱伊係用小型螺絲起子去撬開鍾美伊玲
    的房門，故檢察官叫警員（林江達）在下庭後向伊取得伊所說之小型螺絲起子，
    故下庭後伊就拿一支小型螺絲起子到派出所交給警察等語，參以告訴人乙○○於
    八十九年十月二十七日本院調查時陳稱：在整個過程中，甲○○並無拿出一支螺
    絲起子等語，可見被告甲○○係持水果刀一支撬開告訴人乙○○之房門入內行竊
    ，而未曾使用小型螺絲起子，然被告甲○○為了避重就輕，企圖掩飾其持水果刀
    一支行竊之犯行，又為了能交代其係使用何種工具撬開告訴人乙○○之房門，被
    告甲○○方於八十九年七月四日偵查中杜撰其係用小型螺絲起子撬開告訴人乙○
    ○之房門，而否認有拿水果刀行竊。綜上所述，本件事證明確，被告甲○○之犯
    行洵堪認定。
二、核被告甲○○所為，係犯刑法第三百二十一條第一項第一款、第三款之攜帶兇器
    於夜間侵入住宅竊盜罪。爰審酌被告甲○○犯後於警訊及公訴人偵查時，起先一
    味否認曾進入告訴人乙○○之屋內行竊，事後尚未與告訴人乙○○達成民事上和
    解，而被告甲○○係於夜間侵入告訴人乙○○住宅登上二樓，持客觀上具有危險
    性且足以危害人體生命身體安全之水果刀行竊，其情節嚴重破壞告訴人乙○○居
    家安全，再參酌被告甲○○之品行、犯罪之動機、目的、手段、所生危害、犯後
    已將竊得之行動電話一支返還予告訴人乙○○等一切情狀，量處如主文所示之刑
    ，以資懲儆。
三、如前所述，扣案之螺絲起子一支，雖係被告甲○○所有，然既非且供其犯本件竊
    盜罪所用之物，爰不宣告沒收。另扣案之水果刀一支，雖係被告甲○○犯本件竊
    盜罪所用之物，惟該水果刀係告訴人乙○○家中切水果之用，並非被告甲○○所
    有之物，爰不宣告沒收，附此敘明。
四、公訴意旨另以：被告甲○○係持其所有、客觀上具有危險性且足以危害人體生命
    身體安全之螺絲起子一支，從雲林縣莿桐鄉興桐村五十二號告訴人乙○○住處之
    一樓側門侵入屋內，並在該屋一樓廚房裡竊取一把水果刀，得手後，以上開螺絲
    起子及水果刀將告訴人乙○○臥房門之喇叭鎖毀壞並撬開房門入內行竊，因認被
    告甲○○涉犯刑法第三百二十一條第一項第一款之於夜間侵入住宅竊盜罪嫌及同
    項第二款之毀壞其他安全設備竊盜罪嫌。然查：
    (1)被告甲○○既供稱：伊從乙○○住處一樓廚房拿扣案之水果刀一支到樓上去，
      是想去撬開房門偷東西等語，而告訴人乙○○指稱：甲○○逃離伊的房間時，
      係將扣案之水果刀留在伊房內等語，倘被告甲○○有竊取右開水果刀之意，則
      其逃離告訴人乙○○住處時，大可連同其所竊得之行動電話一支一併帶離現場
      ，又何必將右開水果刀留在告訴人乙○○之房間內。足見被告甲○○在告訴人
      乙○○住處一樓廚房拿取扣案之水果刀一支之目的，僅係供其撬開房門偷東西
      之用，被告甲○○在告訴人乙○○住處一樓廚房拿取扣案之水果刀一支，應無
      不法所有之意圖，而屬學說上所稱之「使用竊盜」甚明。
    (2)公訴人認為被告甲○○係以水果刀將告訴人乙○○之臥房門喇叭鎖毀壞並撬開
      房門入內行竊，無非以告訴人乙○○之夫廖正義於偵查中證稱：甲○○撬開門
      鎖，鎖有壞掉云云為其依據。然告訴人乙○○於八十九年十月二十七日本院調
      查時陳稱：伊房門的喇叭鎖本身沒有壞等語，並提出其房門喇叭鎖之照片一張
      附卷可稽，故被告甲○○為本件竊盜犯行時，並無公訴人所指毀壞門鎖（喇叭
      鎖）之安全設備之犯行。
    綜上所述，被告甲○○既非意圖為自己不法之所有而且取右開水果刀一支，亦無
    毀壞門鎖（喇叭鎖）之安全設備之犯行，然公訴意旨既認被告甲○○上開所為，
    與其右揭成立刑法第三百二十一條第一項第一款、第三款之攜帶兇器於夜間侵入
    住宅竊盜罪之犯罪事實之間，有實質上一罪關係，爰不另為無罪之諭知，併此敘
    明。
據上論斷，應依刑事訴訟法第二百九十九條第一項前段，刑法三百二十一條第一項第
一款、第三款，判決如主文。
本案經檢察官藍獻榮到庭執行職務。
中      華      民      國    八十九    年      十二    月      八      日
                 臺灣雲林地方法院刑事第二庭
                                             法  官  倪  彰  鴻
右正本證明與原本無異。
如不服本判決，應於判決送達後十日內向本院提出上訴狀( 應附繕本 )。
                                             書記官  李  松  坤
中      華      民      國    八十九    年      十二    月      八      日
刑法第三百二十一條第一項
犯竊盜罪而有左列情形之一者，處六月以上五年以下有期徒刑：
一  於夜間侵入住宅或有人居住之建築物、船艦，或隱匿其內而犯之者。
二  毀越門扇、牆垣或其他安全設備而犯之者。
三  攜帶兇器而犯之者。
四  結夥三人以上而犯之者。
五  乘火災、水災或其他災害之際而犯之者。
六  在車站或埠頭而犯之者。


司法院資訊處製作；財團法人民間司法改革基金會備份。
